臺灣南投地方法院刑事判決
111年度訴字第302號
公  訴  人  臺灣南投地方檢察署檢察官 
被      告  柯順富


上列被告因傷害案件，經檢察官提起公訴（111年度偵字第3965
號），本院判決如下：
    主  文
本件公訴不受理。
    理  由
一、公訴意旨如起訴書所載（如附件）。
二、按告訴乃論之罪，告訴人於第一審辯論終結前得撤回其告訴
    ，又告訴經撤回者，應諭知不受理之判決，刑事訴訟法第23
    8條第1項、第303條第3款分別定有明文。
三、查本件告訴人李紋合告訴被告柯順富傷害案件，起訴書認係
    觸犯刑法第277條第1項之傷害罪，依同法第287條第1項之規
    定，須告訴乃論。茲據告訴人李紋合於民國111年10月25日
    具狀撤回本案告訴(見本院卷第27頁)，依前開說明，本件爰
    不經言詞辯論，逕為諭知不受理之判決。
據上論斷，應依刑事訴訟法第303條第3款、第307條判決如主文
。
中　　華　　民　　國　　111 　年　　11　　月　　1 　　日
　　　　　　　　　刑事第五庭    審判長法  官  張國隆
　　　　　　　　　                    法  官  羅子俞
                    　　　　　　　    法　官  施俊榮
以上正本與原本無異。
如不服本判決應於收受送達後20日內向本院提出上訴書狀，並應
敘述具體理由；其未敘述上訴理由者，應於上訴期間屆滿後20日
內向本院補提理由書（均須按他造當事人之人數附繕本）「切勿
逕送上級法院」。
告訴人或被害人如對於本判決不服者，應具備理由請求檢察官上
訴，其上訴期間之計算係以檢察官收受判決正本之日期為準。
                                       書記官  黃馨儀
中　　華　　民　　國　　111 　年　　11　　月　　1 　　日
附件：
臺灣南投地方檢察署檢察官起訴書
                                     111年度偵字第3965號
　　被　　　告　柯順富　男　57歲（民國00年0月00日生）
　　　　　　　　　　　　國民身分證統一編號：Z000000000號住南投縣○○鎮○○里00鄰○○○路
　　　　　　　　　　　　000巷0號　　　　　　　　　　
上列被告因傷害案件，已經偵查終結，認應提起公訴，茲將犯罪
事實及證據並所犯法條分敘如下：
　　　　犯罪事實
一、柯順富於民國111年4月27日21時20分許，在南投縣○○鎮○○○
    路000巷0號前，因不滿鄰居李紋合上門質問噪音一事，竟基
    於傷害之犯意，徒手推倒李紋合後，腳踹李紋合小腿，致李
    紋合受有背挫傷、頭部損傷、前臂挫傷、膝腿及足踝開放性
    傷口等傷害。
二、案經李紋合訴由南投縣政府警察局埔里分局報告偵辦。
　　　　證據並所犯法條
一、證據清單及待證事實：
編號 證據名稱 待證事實 1 被告柯順富之自白 坦承於上開時、地與告訴人李紋合起口角，且告訴人李紋合自台階跌落並與告訴人相互拉扯等情不諱，惟矢口否認有何傷害犯行，辯稱：係告訴人出手抓伊衣服，伊舉起左手臂抵擋後，告訴人李紋合重心于穩從台階跌落云云 2 證人即告訴人李紋合之指證 全部犯罪事實。 3 臺中榮民總醫院埔里分院診斷證明書1紙、現場及監視器影像截圖照片 佐證告訴人因遭被告毆打而受有前揭傷害之事實。 
二、核被告所為，係犯刑法第277條第1項之傷害罪嫌。
三、依刑事訴訟法第251條第1項提起公訴。
　　此　致
臺灣南投地方法院
中　　華　　民　　國　 111　　年　　8 　　月　　7 　　日
　　　　　　　　　　　　　　　檢察官  王  晴  玲
本件證明與原本無異
中　　華　　民　　國　 111　　年　　8 　　月　　25　　日
                              書記官　凃乃如
所犯法條　　
中華民國刑法第277條
傷害人之身體或健康者，處 5 年以下有期徒刑、拘役或 50 萬
元以下罰金。
犯前項之罪，因而致人於死者，處無期徒刑或 7 年以上有期徒
刑；致重傷者，處 3 年以上 10 年以下有期徒刑。